【裁判字號】    96,聲,3041
【裁判日期】    970130
【裁判案由】    返還擔保金
【裁判全文】
臺灣臺中地方法院民事裁定              96年度聲字第3041號
聲  請  人  甲○○
            丙○○
相  對  人  乙○○
上列聲請人聲請返還擔保金事件，本院裁定如左：
    主      文
聲請駁回。
聲請程序費用由聲請人負擔。
    理      由
一、本件聲請意旨略以：聲請人前遵本院95年度裁全字第14548
    號民事裁定，提供新臺幣30萬元為擔保金，並以本院95年度
    存字第7151號提存事件提存在案。茲因該事件業經聲請人撤
    銷假扣押裁定而告終結，並經聲請人定20日以上期間催告受
    擔保利益人即相對人行使權利而未行使，爰聲請返還上開提
    存之擔保金等語。
二、按返還擔保金，依民事訴訟法第106條準用同法第104條之規
    定，須符合：一應供擔保之原因消滅者。二供擔保人證明受
    擔保利益人同意返還者。三訴訟終結後，供擔保人證明已定
    20日以上之期間，催告受擔保利益人行使權利而未行使，或
    法院依供擔保人之聲請，通知受擔保利益人於一定期間內行
    使權利並向法院為行使權利之證明而未證明者之要件，法院
    始得裁定返還擔保金。查聲請人主張之事實，固據其提出本
    院前揭假扣押裁定、提存書、本院96年度裁全聲字第699號
    撤銷假扣押裁定暨確定證明、郵局存證信函暨掛號郵件收件
    回執等資料為證。惟查，所謂訴訟終結，在因假扣押所供擔
    保之情形，因該擔保係為保障受擔保利益人因不當假扣押所
    受損害而設，倘執行法院已依假扣押裁定實施假扣押之執行
    ，則在供擔保人撤回假扣押之執行前，受擔保利益人所受損
    害仍可能繼續發生，損害額既未確定，自無強令其行使權利
    之理。故在假扣押所供之擔保，供擔保人依民事訴訟法第10
    6條準用同法第104條第1項第3款規定，聲請以裁定命返還其
    擔保金之場合，必供擔保人已撤回假扣押之執行，始得謂與
    民事訴訟法第104條第1項第3款所定之「訴訟終結」相當，
    而得依該條款行使定期催告之權利。本件聲請人並未表明已
    撤回前揭假扣押執行。且聲請人持本院95年度裁全字第1454
    8號假扣押裁定為執行名義，係聲請本院95年度執全字第108
    4號假扣押執行事件執行相對人所有臺中縣太平市○○段108
    3號土地暨同段308建號建物，該假扣押執行事件迄未撤回，
    前揭不動產現仍查封中，此經調卷查明。是聲請人迄本院裁
    定為止，確未撤銷該假扣押事件之執行，依前揭說明，難認
    本件已符合訴訟終結之要件。從而本件聲請不合返還擔保金
    之要件，應予駁回。
三、依前揭規定裁定如主文。
中    華    民    國    97    年    1     月    30    日
                  民事第三庭  法  官  黃渙文
正本係照原本作成。
如對本裁定不服，應於裁定送達後10日內向本院提出抗告狀（須
附繕本），並繳納抗告裁判費新臺幣1,000元。
中    華    民    國    97    年    1     月    30    日
                              書記官


司法院資訊處製作；財團法人民間司法改革基金會備份。
